【裁判字號】    99,訴,1435
【裁判日期】    990622
【裁判案由】    毒品危害防制條例
【裁判全文】
臺灣臺中地方法院刑事判決              99年度訴字第1435號
公  訴  人  臺灣臺中地方法院檢察署檢察官
被      告  甲○○
上列被告因違反毒品危害防制條例案件，經檢察官提起公訴（99
年度毒偵字第1459號），被告於準備程序中就被訴事實為有罪之
陳述，於聽取當事人之意見後，由本院合議庭裁定由受命法官獨
任以簡式審判程序審理，判決如下：
 主  文
甲○○施用第一級毒品，累犯，處有期徒刑拾月，扣案之第一級
毒品海洛因肆小包（驗餘淨重共計零點肆陸公克）均沒收銷燬之
；又施用第二級毒品，累犯，處有期徒刑玖月，扣案之第二級毒
品甲基安非他命伍小包（驗餘淨重共計壹點捌零肆捌公克）均沒
收銷燬之，玻璃球試管貳支、吸食器壹組均沒收。應執行有期徒
刑壹年伍月。扣案之第一級毒品海洛因肆小包（驗餘淨重共計零
點肆陸公克）、第二級毒品甲基安非他命伍小包（驗餘淨重共計
壹點捌零肆捌公克）均沒收銷燬之，扣案玻璃球試管貳支、吸食
器壹組均沒收。
    事  實
一、甲○○前曾受下列罪刑宣告及刑之執行完畢情形，竟仍不知
    悔改：
（一）於民國87、88年間，因違反肅清煙毒條例、施用麻醉藥品
      、藥事法、非法販賣化學合成麻醉藥品、違反電信法等案
      件，經法院分別判處有期徒刑2 年、7 月、4 月、3 年2
      月、4 月確定，經臺灣高等法院臺中分院以88年度聲字第
      575 號裁定應執行有期徒刑5 年6 月後，送監執行，刑期
      自87年12月1 日起算，於91年5 月14日假釋出監，剩餘刑
      期交付保護管束。
（二）惟甲○○於上開假釋期間內，另犯施用毒品案件，經本院
      以93年度訴字第1858號判決判處應執行有期徒刑1 年6 月
      （施用第一級毒品有期徒刑1 年，施用第二級毒品有期徒
      刑8 月），上訴後，經臺灣高等法院臺中分院以93年度上
      訴字第1711號判決撤銷原判決，改判處應執行有期徒刑1
      年6 月（施用第一級毒品有期徒刑1 年，施用第二級毒品
      有期徒刑8 月）確定後，經撤銷上揭（一）所載假釋，於
      93年7 月30日入監執行殘刑2 年9 月又10日完畢後，自96
      年2 月3 日起接續執行有期徒刑1 年6 月。
（三）上揭（二）所載施用毒品案件，經臺灣高等法院臺中分院
      以96年度聲減字第1131號裁定減刑為有期徒刑6 月、4 月
      ，並定其應執行之刑為有期徒刑9 月確定，嗣於96年10月
      27日縮短刑期執行完畢。
二、甲○○前於87年間因施用毒品案件，經送觀察、勒戒後，認
    無繼續施用毒品傾向，於民國87年12月1 日釋放，並由本院
    以87年度訴字第1330號判決免刑確定在案；又於觀察勒戒執
    行完畢釋放後5 年內之92年間，因施用毒品案件，經送觀察
    、勒戒後，認有繼續施用毒品傾向，因毒品危害防制條例修
    正而於93年7 月30日釋放，其施用犯行經臺灣臺中地方法院
    檢察署檢察官提起公訴後，經法院判決應執行有期徒刑1 年
    6 月確定（即上開一、（二）、（三）所載該次犯行，此部
    分構成累犯）。其後復有多次施用毒品犯行，經法院分別判
    決有罪在案（此部分尚未執行完畢，不構成累犯）。詎其仍
    未戒絕施用毒品惡習，竟基於施用第一級毒品海洛因（下稱
    海洛因）之犯意，於99年4 月14日下午1 時許，在臺中縣太
    平市○○路之友人住處內，以將毒品海洛因摻水置入針筒內
    施打進入人體之方式，施用海洛因1 次。又另基於施用第二
    級毒品甲基安非他命（下稱「甲基安非他命」）之犯意，於
    99年4 月14日上午10時許，在同上處所，以將甲基安非他命
    放入玻璃球內點火燒烤吸食其煙霧之方式，施用甲基安非他
    命1 次。嗣於99年4 月15日上午10時50分許，為警持本院核
    發之搜索票，前往甲○○位在臺中縣大里市○○路42巷3 弄
    2 號之住處執行搜索，當場查獲海洛因4 小包（驗餘淨重共
    計0.46公克）、甲基安非他命5 小包（驗餘淨重共計1.8048
    公克）、玻璃球試管2 支、吸食器1 組、分裝袋1 包、0000
    0000 00 號行動電話（含SIM 卡）1 支等物，並徵得甲○○
    同意採集尿液送驗後，檢驗結果呈現安非他命、甲基安非他
    命、可待因、嗎啡陽性反應，因而偵悉上情。
三、案經臺中縣警察局移送臺灣臺中地方法院檢察署檢察官偵查
    起訴。
    理  由
一、按被告以外之人於審判外之言詞或書面陳述，除法律有規定
    者外，不得作為證據。前項規定，於法院以簡式審判程序或
    簡易判決處刑者，不適用之，刑事訴訟法第159 條定有明文
    。查本案被告甲○○違反毒品危害防制條例案件，經檢察官
    提起公訴，被告於準備程序中就其所為犯行為有罪之陳述，
    經法官告知簡式審判程序之旨，並聽取公訴人、被告之意見
    後，合議庭裁定由受命法官獨任進行簡式審判程序，且無刑
    事訴訟法第159 條第1 項規定之適用，合先敘明。
二、本院認定被告甲○○有罪之證據如下：
（一）被告於警詢、檢察官偵訊時及本院審理中之自白。
（二）被告為警查獲後，尿液檢驗結果分別呈現安非他命、甲基
      安非他命、可待因、嗎啡陽性反應，有尿液採證同意書、
      臺中縣警察局刑警大隊偵三隊委託尿液代號、真實姓名對
      照表、詮昕科技股份有限公司所出具之濫用藥物尿液檢驗
      報告各1 份附卷可稽（見警卷第16、17頁、臺灣臺中地方
      法院檢察署99年度毒偵字第1459號卷第51頁）。
（三）扣案白色粉末4 小包（驗餘淨重共計0.46公克）經送鑑定
      結果，確認含有海洛因成分，此有法務部調查局濫用藥物
      實驗室99年5 月7 日調科壹字第09923010620 號鑑定書1
      紙附卷可參（見同上偵查卷第52頁）；又扣案透明結晶5
      小包（驗餘淨重共計1.8048公克）經送鑑定結果，確認含
      有甲基安非他命成分，亦有行政院衛生署草屯療養院草療
      鑑字第0990400187號鑑定書1 紙在卷可參（見同上偵查卷
      第46頁），並有上開海洛因4 小包、甲基安非他命5 小包
      及被告所有供其犯施用第二級毒品罪使用之玻璃球試管2
      支、吸食器1 組扣案可佐，核與被告上開所為任意性自白
      相符，顯見被告上開自白，核與事實相符，洵堪採信。是
      被告確有於上揭時地分別施用海洛因、甲基安非他命各1
      次之犯行無訛。
（四）又查被告前因施用毒品案件，受上揭事實欄二所示毒品觀
      察勒戒及罪刑宣告情形，有臺灣高等法院被告前案紀錄表
      、臺灣臺中地方法院檢察署刑案資料查註紀錄表及全國施
      用毒品案件紀錄表各1 份在卷可按。依上開說明，被告係
      於第3 次以上犯毒品危害防制條例第10條之罪，依毒品危
      害防制條例第23條第2 項規定，應依法起訴。檢察官予以
      起訴，即無不合。
（五）綜上卷證，本案事證明確，被告犯行均堪認定，應予依法
      論科。
三、核被告甲○○所為，分別係犯毒品危害防制條例第10條第1
    項及第2 項之施用第一級毒品及第二級毒品罪。被告為供已
    施用而於施用前持有第一、二級毒品之低度行為，為其施用
    之高度行為所吸收，不另論罪（因被告因本案為警查獲時，
    同時分別查扣其持有之海洛因純質淨重未逾10公克，且查扣
    其持有之甲基安非他命純質淨重亦未逾20公克，又無證據證
    明被告於犯上揭施用海洛因時所持有之海洛因有達純質淨重
    10公克以上，及其於上揭施用甲基安非他命時所持有之甲基
    安非他命有達純質淨重20公克以上之情形存在，本案自無該
    當於98年5 月20日新修正之毒品危害防制條例第11條第3 項
    、第4 項等罪之餘地，是被告犯持有第一、二級毒品之罪，
    仍較其施用第一、二級毒品罪為輕，仍各為其施用之行為所
    吸收無訛，併此說明）。另被告前曾受上揭事實欄一所載罪
    刑宣告及刑之執行完畢情形，有臺灣高等法院被告前案紀錄
    表1 份在卷可稽，是被告前受徒刑之執行完畢後，5 年以內
    故意再犯本件有期徒刑以上之罪，各為累犯，各應依刑法第
    47條第1 項規定加重其刑。至其所犯上開2 罪間，犯罪個別
    ，行為互殊，顯係基於各別犯意為之，應分論併罰。爰審酌
    被告甲○○前經觀察勒戒及刑罰執行後，仍無法戒除毒癮，
    再犯施用第一、二級毒品罪，無視於毒品對於自身健康之戕
    害及國家對於杜絕毒品犯罪之禁令，惟審酌施用毒品係自戕
    行為，並未因此而危害他人，且被告犯罪手段尚屬平和及坦
    承施用毒品之犯行等一切情狀，分別量處如主文所示之刑，
    並定其應執行之刑，以資懲儆。
四、扣案之海洛因4 小包（驗餘淨重共計0.46公克）、甲基安非
    他命5 小包（驗餘淨重共計1.8048公克），為被告用以犯施
    用毒品罪使用之毒品，屬違禁物，不問是否屬被告所有，均
    應依毒品危害防制條例第18條第1 項前段併予宣告沒收銷燬
    之。又扣案玻璃球試管2 支、吸食器1 組，均為被告所有供
    其施用第二級毒品所用之物，業經被告供承在卷，爰依刑法
    第38條第1 項第2 款之規定宣告沒收之（起訴意旨所載「應
    依毒品危害防制條例第18條第1 項前段沒收銷燬」云云，應
    係誤載，本院逕予更正如上）。至扣案分裝袋1 包、000000
    0000號行動電話（含SIM 卡）1 支等物，雖係被告所有之物
    ，然因被告業已陳明上開物品非供本案犯罪使用，且非違禁
    物，又無證據證明係供本案犯罪所用或所得之物，爰不為沒
    收之諭知，附此敘明。
五、末查，被告雖於本院審理時供稱：「（問：尚有何證據請求
    調查？）沒有，我曾經向檢察官供出我是向「小其」買毒品
    的，小其」都指使年輕人幫他送毒品，我不知道檢察官有沒
    有查到「小其」，我是跟「小其」買毒品，只是毒品由許景
    銘送過來給我，許景銘就是我說的年輕人，我知道許景銘目
    前有案子在檢察官那邊偵查中，我是被開搜索票的，我不清
    楚許景銘是怎麼被查獲的，我在另案有指認許景銘，我不知
    道許景銘是不是警方根據我的指認才查到的」等語，主張其
    有供出毒品上源並因而查獲其他正犯或共犯之情形。惟按，
    毒品危害防制條例第17條所稱「供出毒品來源，因而破獲者
    」，係指被告供出毒品來源之有關資料，諸如前手之姓名、
    年籍、住居所、或其他足資辨別之特徵等，使調查或偵查犯
    罪之公務員因而對之發動調查或偵查並破獲者而言。申言之
    ，被告之「供出毒品來源」，與調查或偵查犯罪之公務員對
    之發動調查或偵查並進而破獲之間，論理上須具有先後且相
    當之因果關係（最高法院98年度台上字第6331號判決意旨參
    照）；換言之，是否符「供出毒品來源而減刑」之毒品危害
    防制條例第17條第1 項之規定，自須所供出之毒品來源與被
    告本案起訴並有罪之違反毒品危害防制條例犯行部分有關，
    倘非係本案被訴犯行之具關聯性之毒品來源，自難認係該條
    項所規定之「供出毒品來源」。查，本院繫屬之99年度訴字
    第1521號毒品危害防制條例乙案，雖為許景銘因施用毒品犯
    行為檢察官起訴之案件，然該案係許景銘於99年3 月26日涉
    犯竊盜案件為警查獲後，經採尿驗得其有施用海洛因、甲基
    安非他命之犯行，經承辦檢察官於99年4 月30日自動檢舉偵
    查者，並非警方依被告之供述而查獲，此經本院依職權調閱
    99年度訴字第1521號卷核閱無訛。此外，經本院查詢許景銘
    （身份證統一編號：Ｚ000000000號）之前案資料後，迄99年
    6 月9 日查詢日為止，該許景銘並無任何涉及販賣或轉讓毒
    品案件而為檢察官偵查中或經檢察官起訴之情事，此有許景
    銘之臺灣高等法院被告前案紀錄表1 份在卷可參，由是可知
    被告縱於警詢中供出其毒品來源為綽號「小其」之女子及綽
    號「小銘」之男子，然其供述未足使警方因而查獲其他正犯
    或共犯，自不該當於毒品危害防制條例第17條第1 項減刑規
    定之適用，附此敘明。
據上論斷，應依刑事訴訟法第273 條之1 第1 項、第299 條第1
項前段，毒品危害防制條例第10條第1 項、第2 項、第18條第1
項前段，刑法第11條前段、第47條第1 項、第51條第5 款、第38
條第1 項第2 款，判決如主文。
本案經檢察官張容姍到庭執行職務。
中    華    民    國    99    年    6     月     22   日
                  刑事第十八庭     法  官  胡芷瑜
以上正本證明與原本無異。
如不服本判決，應於收受送達後10日內向本院提出上訴書狀，並
應敘述具體理由；其未敘述上訴理由者，應於上訴期間屆滿後20
日內向本院補提理由書（均須按他造當事人之人數附繕本）「切
勿逕送上級法院」。
                                   書記官  沈慧玲
中    華    民    國    99    年    6     月     22   日
附錄論罪科刑法條全文：
毒品危害防制條例第10條
施用第一級毒品者，處6月以上5年以下有期徒刑。
施用第二級毒品者，處3年以下有期徒刑。

司法院資訊處製作；財團法人民間司法改革基金會備份。
